臺灣基隆地方法院刑事判決　　　　　　　　　　　　　九十一年度訴字第三五六號
　　公　訴　人　臺灣基隆地方法院檢察署檢察官
　　被　　　告　甲○○
右列被告因違反毒品危害防制條例案件，經檢察官提起公訴（九十一年度毒偵字第二
一０號、九十一年度毒偵字第三五四號），本院判決如左：
    主      文
甲○○連續施用第一級毒品，累犯，處有期徒刑柒月，扣案之毒品海洛因壹包（淨重
壹點柒貳公克）沒收銷燬之；又連續施用第二級毒品，累犯，處有期徒刑伍月。應執
行有期徒刑拾月，扣案之毒品海洛因壹包（淨重壹點柒貳公克）沒收銷燬之。
    事      實
一、甲○○前於民國（下同）八十九年間，因搶奪、竊盜等案件，經本院分別判處有
    期徒刑九月、四月，應執行有期徒刑一年確定，於九十年十月五日執行完畢。又
    因施用毒品案件，經觀察、勒戒後，認無繼續施用毒品之傾向，由臺灣基隆地方
    法院檢察署檢察官於九十年一月十五日，以九十年度毒偵緝字第五號為不起訴處
    分確定。詎甲○○復基於施用第一級毒品海洛因之概括犯意，自九十一年一月十
    五日起至同年三月二十七日止，在基隆市○○街八十九巷二十三之四號五樓及基
    隆市○○街四０二號六樓，以針筒注射之方式，連續施用第一級毒品海洛因多次
    ；另基於施用第二級毒品安非他命之概括犯意，自九十一年一月十五日起至同年
    三月二十七日止，亦在前址，以將毒品安非他命放入玻璃管內加熱產生煙霧後再
    予施用之方式，連續施用第二級毒品安非他命多次。嗣分別於（一）九十一年一
    月十五日十八時五分許，在基隆市○○街八十九巷二十三之四號五樓為警持本院
    法官核發之搜索票查獲；及於（二）九十一年三月二十七日二十時三十分許，亦
    在上址，為警持本院法官核發之搜索票查獲，並扣得其所有供施用第一級毒品所
    用之海洛因一包（淨重一．七二公克），經本院以九十一年度毒聲字第一七四號
    裁定送觀察、勒戒後，認有繼續施用毒品之傾向。
二、案經基隆市警察局報請臺灣基隆地方法院檢察署檢察官偵查起訴。
    理      由
一、訊據被告甲○○對於前揭施用第一級毒品海洛因及第二級毒品安非他命之犯行，
    坦承不諱，且其分別於九十一年一月十五日、三月二十七日所採集之尿液檢體，
    經基隆市警察局分別送請台北市立療養院、基隆市衛生局檢驗之結果，均呈嗎啡
    （按海洛因經人體代謝吸收後，係以嗎啡為主要型態排出體外）、甲基安非他命
    陽性反應，有台北市立療養院出具之煙毒尿液檢驗報告書、基隆市衛生局出具之
    檢驗成績書影本二紙在卷可憑，復有毒品海洛因一包（淨重一點七二公克）扣案
    可參。又被告前因施用毒品案件，經觀察、勒戒後，認無繼續施用毒品之傾向，
    由臺灣基隆地方法院檢察署檢察官於九十年一月十五日，以九十年度毒偵緝字第
    五號為不起訴處分確定，而本案經本院以九十一年度毒聲字第一七四號裁定送觀
    察、勒戒後，認有繼續施用毒品之傾向之事實，亦有臺灣高等法院被告全國前案
    紀錄表、上開不起訴處分書各乙件、台灣基隆看守所九十一年六月十八日基所戒
    字第０六七八號函附卷足佐。本件事證明確，被告犯行洵堪認定。
二、查海洛因、安非他命係毒品危害防制條例所定之第一級、第二級毒品，此為該條
    例第二條第二項第一款、第二款所明定。又犯毒品危害防制條例第十條施用毒品
    之罪者，檢察官應先將被告送勒戒處所觀察、勒戒，經觀察、勒戒後，無繼續施
    用毒品之傾向者，應由檢察官為不起訴處分，有繼續施用毒品之傾向者，由檢察
    官聲請法院裁定令入戒治處所施以強制戒治；依前開規定為不起訴處分後，五年
    內再犯施用毒品之罪，經觀察、勒戒後，認有繼續施用毒品之傾向或三犯以上者
    ，不適用前開規定，但應由檢察官聲請法院裁定令入戒治處所施以強制戒治，毒
    品危害防制條例第二十條定有明文。本件被告前因施用毒品案件，經觀察、勒戒
    後，認無繼續施用毒品之傾向，由臺灣基隆地方法院檢察署檢察官於九十年一月
    十五日，以九十年度毒偵緝字第五號為不起訴處分確定，五年以內因本案經本院
    裁定送觀察、勒戒後，認有繼續施用毒品之傾向，應依法加以起訴判刑。核被告
    所為，係犯毒品危害防制條例第十條第一項、第二項之施用第一級、第二級毒品
    罪。被告施用第一級毒品前後，持有第一毒品之低度行為，應為施用毒品之高度
    行為所吸收，不另論罪。其先後施用第一級毒品海洛因、第二級毒品安非他命之
    犯行，時間緊接，所犯係構成要件相同之罪名，顯係基於概括犯意反覆為之，為
    連續犯，應依刑法第五十六條之規定，論以一罪並依法加重其刑。被告所犯上開
    二罪間，犯意各別，行為互殊，應予分論併罰。末查，被告曾有如事實欄所載之
    犯罪科刑及執行等情，有臺灣高等法院被告全國前案紀錄表、臺灣高等法院檢察
    署刑案記錄簡覆表各乙件在卷可按，其於有期徒刑執行完畢後，五年內再犯有期
    徒刑以上之罪，為累犯，應依法遞予加重其刑。爰審酌被告犯罪之動機、吸食頻
    率、曾有施用毒品之前科仍不知悔改，一再犯下本案，惟其所犯之施用毒品犯行
    乃戕害自己身心健康，並未危及他人等一切情狀，分別量處如主文所示之刑，並
    定其應執行之刑，以示懲儆。扣案之海洛因一包（淨重一點七二公克），係查獲
    之毒品，不問屬於犯人與否，應依法宣告沒收銷燬之。
據上論斷，應依刑事訴訟法第二百九十九條第一項前段，毒品危害防制條例第十條第
一項、第二項、第十八條第一項前段，刑法第十一條前段、第五十六條、第四十七條
、第五十一條第五款，判決如主文。
本案經檢察官李辛茹到庭執行職務。
中      華      民      國      九十一      年      七    月    三十一  日
                                臺灣基隆地方法院刑事第三庭
                                      法  官    齊      潔
右正本證明與原本無異。
對於本件判決如有不服，應於收受送達後十日內，向本院提出上訴書狀，上訴於臺灣
高等法院，並按他造當事人之人數附具繕本。
                                      書記官    郭  廷  耀
中      華      民      國      九十一      年      八    月      二    日
附錄論罪法條
毒品危害防制條例第十條第一項、第二項：
施用第一級毒品者，處六月以上五年以下有期徒刑。
施用第二級毒品者，處三年以下有期徒刑。
